最高法院刑事裁定　　　　　　　　　 110年度台抗字第1876號
抗　告　人　傅永盛




上列抗告人因盜匪案件，不服臺灣高等法院中華民國110年9月15
日駁回其聲請去氧核醣核酸鑑定之裁定（110 年度聲字第3289號
），提起抗告，本院裁定如下：
    主  文
抗告駁回。
    理  由
一、按刑事案件確定後去氧核醣核酸鑑定條例第2 條規定：「有
    罪判決確定後，具備下列各款要件，而合理相信就本案相關
    聯之證物或檢體進行去氧核醣核酸鑑定之結果，可作為刑事
    訴訟法第四百二十條第一項第六款之新事實或新證據者，得
    聲請就該證物或檢體進行去氧核醣核酸之鑑定：一、聲請鑑
    定之證物或檢體為政府機關保管。二、聲請鑑定之證物或檢
    體未曾進行去氧核醣核酸之鑑定，或曾進行去氧核醣核酸之
    鑑定，但現已有新鑑定方法。三、聲請進行鑑定之方法具有
    科學上合理性。」旨在維護刑事審判之正確，避免無辜之人
    受有冤抑，於有罪判決確定後，如合理相信因去氧核醣核酸
    鑑定方法、技術有所發展，就本案相關聯之證物或檢體進行
    該鑑定，其結果可作為刑事訴訟法第420條第1項第6 款之新
    事實、新證據者，固得聲請就該證物或檢體進行去氧核醣核
    酸鑑定，但與本案相關聯之證物或檢體如事實上已不存在，
    自無從再為去氧核醣核酸之鑑定。
二、本件抗告人傅永盛因盜匪案件，對於原審法院78年度上更㈠
    字第291號判決（下稱原判決，抗告人上訴後，經本院以 79
    年度台上字第561 號判決予以駁回確定），依刑事案件確定
    後去氧核醣核酸鑑定條例第2 條規定，聲請就案發現場所扣
    得之菜刀1把、圓板凳1 個、剪刀1把、繩子1條及打火機1個
    等本案相關聯之證物，送請內政部警政署刑事警察局採集生
    物跡證，依最新去氧核醣核酸鑑定方法進行鑑定比對，以查
    明究係何人犯案等語。經查，原裁定以經檢附提出之原審法
    院總務科賍物庫復片及臺灣新竹地方檢察處（下稱新竹地檢
    署）扣押物品清單函詢結果，前述扣案證物因移送執行，已
    於民國79年3 月27日由新竹地檢署領回，經執行檢察官以無
    價值之物為廢棄處分，並於同年5 月29日進行銷燬作業等情
    ，有新竹地檢署函文及所附扣押物品清單、檢察官扣押物品
    處分命令、扣押物銷燬紀錄、原審法院總務科刑事科取回贓
    證物品收據、贓證物處理情形紀錄在卷可稽，是本件在客觀
    上已不能依抗告人之聲請就該等證物再進行去氧核醣核酸之
    鑑定，因認抗告人之聲請為無理由，予以駁回。經核尚無違
    誤。
三、抗告意旨並未指摘原裁定以其聲請無理由而予駁回究有如何
    違法或不當，僅泛稱所為均依法聲請，內容屬實等旨，並提
    出臺灣高等檢察署處分書，指摘原裁定不當，自非有據，應
    認其抗告為無理由，予以駁回。
據上論結，應依刑事案件確定後去氧核醣核酸鑑定條例第7 條第
4 項前段，裁定如主文。
中    華    民    國   110    年    11    月    10    日
                  刑事第九庭審判長法  官  段  景  榕  
                                  法  官  鄧  振  球  
                                  法  官  楊  力  進  
                                  法  官  宋  松  璟  
                                  法  官  汪  梅  芬  
本件正本證明與原本無異
                                  書記官
中    華    民    國   110    年    11    月    11    日